# 求助陈版：关于报告期内处置子公司

提问人：雪落星空 时间：2020-04-17 00:29:22
①甲公司 2018 年投资 100 万成立了乙公司，100%控股。单体报表：借：长期股权投资 100 万贷：银行存款 100 万
② 2018 年乙公司净利润 20 万，合并报表：
借：长期股权投资 20 万
贷：投资收益 20 万
借：实收资本 100 万
未分配利润 20 万
贷：长期股权投资 120 万
借：投资收益 20 万
贷：未分配利润 20 万
③ 2019 年 6 月 30 日，甲公司将乙公司100%股权处置，处置价款为 100 万。
借：银行存款 100 万
贷：长期股权投资 100 万
④乙公司 2019 年 1 月-6月盈利 10 万。 2019 年将乙公司 2019 年 1 月-6月利润表纳入合并报表，针对该处置事项，请问合并报表中需要做什么具体调整分录？其原理是什么？

回答人：chenyiwei
合并报表中处置当年的抵销分录：
1 、模拟权益法：借：长期股权投资 30 ，贷：年初未分配利润 20 ，贷：投资收益 10 2 、合并报表层面调整处置损益：借：投资收益 30 ，贷：长期股权投资 30
两笔分录叠加，即：借：投资收益 20 ，贷：年初未分配利润 20